【裁判字號】    95,聲,997
【裁判日期】    950627
【裁判案由】    返還擔保金
【裁判全文】
臺灣高雄地方法院民事裁定               95年度聲字第997號
聲  請  人  財將企業股份有限公司
法定代理人  丙○○
                    送達代收.
相  對  人  甲○○
上列當事人間聲請返還擔保金事件，本院裁定如下：
    主  文
本院九十四年度存字第三五三五號提存事件，聲請人所提存之安
泰商業銀行股份有限公司可轉讓定期存單貳張，面額各新台幣壹
拾萬元（存單號碼：ＣＡ0000000、ＣＡ0000000
），共計新臺幣貳拾萬元，准予返還。
    理  由
一、聲請意旨略以：聲請人與相對人間請求清償借款事件，聲請
    人前遵本院94年度裁全字第5694號民事裁定，為實施假扣押
    ，曾提供安泰商業銀行股份有限公司可轉讓定期存單2 張（
    存單號碼：ＣＡ0000000 、ＣＡ0000000） ，面額共新台幣
    （下同）200,000 元，以本院94年度存字第3535號提存在案
    ，對相對人之財產在481,735 元範圍內實施假扣押。而本件
    聲請人提起之本案訴訟，業經臺灣台北地方法院以94 年 度
    北簡字第37890 號判決相對人應給付聲請人441,653 元及自
    民國85年6 月11日起至清償日止，按週年利率5 ％計算之利
    息，暨按週年利率1 ％計算之違約金確定，且該判決相對人
    應給付之總金額（含利息、違約金）明顯大於實際假扣押之
    金額，是前開供擔保之原因已消滅，爰依法聲請返還擔保金
    等語。
二、按應供擔保之原因消滅者，法院應依供擔保人之聲請，以裁
    定命返還其提存物，民事訴訟法第104 條第1 項第1 款定有
    明文。又上開規定，於其他依法令供訴訟上之擔保者，準用
    之，同法第106 條前段亦定有明文。而所謂供擔保原因消滅
    者，在釋明假扣押原因而供擔保之場合，因其係擔保債務人
    因假扣押所受之損害，故必待無損害發生，或債權人本案訴
    訟全部勝訴確定，或就債務人所生之損害已經賠償時，始得
    謂供擔保之原因消滅。
三、經查：上開聲請人主張之事實，業據提出本院94年度裁全字
    第5694號民事裁定、94年度存字第3535號提存書、臺灣台北
    地方法院94年度北簡字第37890 號民事判決暨民事判決確定
    證明書等件為證，並經本院依職權調取前揭提存卷宗及假扣
    押卷宗審認無誤，因本案訴訟判決相對人應給付之總金額（
    含利息、違約金）大於實際假扣押之金額，是相對人即受擔
    保利益人應無損害之發生，堪認應供擔保之原因確已消滅。
    從而，聲請人聲請發還本件擔保金，自無不合，應予准許。
四、依民事訴訟法第104 條第1 項第1 款，裁定如主文。
中    華    民    國    95    年    6     月    27    日
                  民事第二庭  法  官  邱泰錄
上為正本係照原本作成。
如不服本裁定應於送達後10日內向本院提出抗告狀，並繳納裁判
費新台幣1,000元。
中    華    民    國    95    年    6     月    27    日
                              書記官  林慧君


司法院資訊處製作；財團法人民間司法改革基金會備份。
